# 请教陈版，外购商标权摊销年限的确认

提问人：风又飘 1 时间：2015-08-13 18:13:15
一公司买断了某国外品牌的在国内注册的一系列商标权，各个商标注册日期不一致，且商标权价格为打包价格，各个商标的单个购买价款协议中并未单独约定。基于上述，关于外购的商标权摊销期的确认有以下几个问题： 1 、因商标权到期后，一般来讲延期申请的批复并不存在实质性的障碍，且缺乏判断商标权使用寿命的标准，是否可将此商标权作为使用寿命不确认的无形资产，如是，减值测试该怎样进行？ 2 、因商标权具有法律有效期限，商标权是否应按照商标注册证的有效期限内进行摊销？如是，各个商标权的到期日不一致，且合同未约定单个商标权的购买价格，该怎样确认商标的原值及摊销年限？

回答人：chenyiwei
一般比较赞同你的第一种理解，因为商标展期通常无实质性法律障碍，且无需发生大额成本，理论上其寿命是无限的，可作为使用寿命不确定的无形资产，每年末定期进行减值测试。

提问人：风又飘 1 时间：2015-08-18 17:31:48
谢谢陈版，但因考虑到减值测试的困难，及出于谨慎性原则，未来还会有成本发生，暂按的十年的摊销期进行摊销，并非按照商标注册证的有效期限，是否合理？

回答人：chenyiwei
除非有证据表明确实只有 10 年的受益期，否则这样的做法并不合理。即使以商标注册的剩余有效期作为摊销年限，也比人为确定 10年合理。

提问人：zengfengxia 时间：2015-08-19 16:24:36
请教陈版，如果企业收购商标的目的是为了减少与自有商标在市场上的竞争，从而可以合理判断该商标在到期后不会续期的情况下，是否可以考虑按剩余期限摊销？ 但及时是为了减少竞争，企业为了防止恶意抢注，仍会予以续期，但可以确定的是，相关商标在购入后不会被使用，应如何考虑其摊销年限？ 还有一个问题，在合并对价分摊时，商标可能会被赋予其公允价值入账，但企业持有商标的目的是使其在市场上消亡，这种情况下，是不是在合并对价分摊完成之后对其予以减值？

回答人：chenyiwei
像这种并非以自身在经营中直接持有的目的而取得的无形资产，初始计量应采用公允价值，但鉴于为企业带来未来经济利益的方式特殊，或无法带来可以货币计量的经济利益，可以建议一次性费用化处理，即一次性摊销。

提问人：zengfengxia 时间：2015-08-20 20:46:32
谢谢陈版，那从道理上来说，外购商标以剩余期限摊销事实上可能是没有合理的理由的了？

回答人：chenyiwei
我理解法律上的剩余注册期限很难代表会计上的使用寿命。

提问人：xiaoxi0410 时间：2017-03-29 09:33:13
请教陈版，外购商标使用权，按照商标权剩余使用年限摊销，从签订合同到申请变更、商标转让完成有一个相当长的时间。
那无形资产摊销起始日的确定是否可以参考土地使用权的做法，在合同已经签订，款项已经实际支付，合同约定变更期间企业已经可以使用该商标时，开始摊销？而不是在商标转让手续完成时开始摊销的吧？

回答人：chenyiwei
可以这样理解。

回答人：chenyiwei
可以。

提问人：xiaoxi0410 时间：2017-04-05 17:49:41
请教陈版，补充一个问题，如果外购一系列的商标使用权（同一个购买合同购买很多个商标），这个系列的商标使用权由于申请日期不同，剩余使用年限到期日并不一致。那么摊销的时候是怎样摊销较为合理？原值也没办法一一对应到每一个商标

回答人：chenyiwei
商标权的摊销年限的主要决定因素不是剩余注册年限，而是预计产品市场寿命。很多情况下商标权是作为使用寿命不确定的无形资产。